【裁判字號】    89,交上訴,950
【裁判日期】    891230
【裁判案由】    業務過失致死
【裁判全文】
臺灣高等法院臺中分院刑事判決              民國八十九年度交上訴字第九五○號
    上  訴  人
    即自訴  人  甲○○
    上  訴  人
    即  被  告  乙○○
    選任辯護人  陳肇熙
    上  訴  人
    即  被  告  丁○○
右上訴人因被告等業務過失致死案件，不服臺灣南投地方法院中華民國八十九年四月
十三日第一審判決（民國八十八年度交自字第三號），提起上訴，本院判決如左：
    主      文
上訴駁回。
    事實及理由
一、本案經本院審理結果，認第一審法院分別依刑法第二百七十六條第一項、第二項
    、罰金罰鍰提高標準條例第一條前段規定，判處上訴人即被告(下稱被告)丁○○
    （並依刑法第六十二條前段減輕其刑）有期徒刑陸月；乙○○有期徒刑壹年。被
    告丁○○並宣告緩刑肆年，其認事用法，核並無不合，量刑及緩刑之宣告，亦均
    稱妥適，應予維持，並引用第一審判決書記載之事實、證據及理由（如附件）。
二、被告乙○○、丁○○上訴意旨仍執陳詞，否認有過失責任。惟查原判決如何認定
    被告等過失致人於死罪行，已於判決理由欄，詳予說明。被告等在本院並未提出
    其他有利之證據，其等空言否認過失犯行，顯不足取。至於被告乙○○及其選任
    辯護人質疑肇事責任之鑑定有誤各點（見八十九年十月九日聲請狀、參見本院卷
    第九十四頁至九十六頁）請求臺灣省區車輛行車事故覆議鑑定委員會再詳為分析
    鑑定，經本院送請該會再予分析鑑定及說明結果，仍維持原議，並予分析說明甚
    詳，有該會八十九年十一月二十七日府覆議字第八九一○八四號函在卷（本院卷
    第一○八、一○九頁）可稽。證人戊○○即南投縣警察局埔里分局長壽派出所承
    辦警員結證：乙○○警訊筆錄為其所訊問制作，沒有人脅迫乙○○，乙○○亦未
    承認，如果有人脅迫他會承認，均無從為被告乙○○有利之證據。再本院卷查被
    告乙○○於檢察官相驗當日訊問「誰先撞到小貨車﹖」時，答稱：「我那時候喝
    酒不太清楚，我可能撞到的時候從他左邊過去，也可能從他右邊過去，我不知道
    是不是先撞到小貨車它到對向車道再彈回來，撞到的時候我迷迷糊糊」（見相驗
    卷第廿三頁、廿四頁），而證人黃保現及蔡進貴於當日均供證：「在派出所時乙
    ○○自己承認先撞小貨車的：：：，乙○○沒有過失。」（見相驗卷第廿五、廿
    六、廿七頁）等情，核與證人即車禍當時坐於被告所駕小客車右前座之丙○○於
    本院所供證：「被撞的小貨車是在伊所坐車前面行駛，被撞後頭翻過來，撞了後
    乙○○車子斜滑過去」（見本院八十九年十二月二十日審判筆錄），情節大致相
    符，已足認定被告乙○○酒後駕車，注意力疏失，未注意車前狀況而自後追撞前
    方行駛由賴錩賢所駕小貨車，致肇本件死亡事故如原判決事實欄所載，被告乙○
    ○過失犯行甚為明灼，空言否認，核無足取。事證已明，被告乙○○及選任辯護
    人聲請就被告乙○○、丁○○為測謊之鑑定，本院認已無必要，併此敘明。至於
    被告丁○○上訴部分，於本院調查中首稱：原審量刑太重，後稱伊無過失云云，
    雖被告丁○○經鑑定無肇事因素，惟查被告丁○○駕駛營業大貨車疏未注意不得
    超速行駛及除超車或左轉外，大型汽車不得行駛內側車道，其竟貿然以時速五十
    餘至六十公里之速度超速行駛由台中往埔里方向之內側車道上，致閃避不及，再
    撞及為乙○○自後追撞，重心不穩，斜衝至該內側車道之賴錩賢所駕自小貨車而
    肇本件死亡事故，亦有過失，業經原審判決理由詳予說明，不採鑑定結果之理由
    ，被告丁○○上訴空言否認無過失責任，亦無足採。綜上被告二人上訴為無理由
    ，均應予駁回。
三、綜上論斷，應依刑事訴訟法第三百七十三條、第三百六十八條，判決如主文。
中      華      民      國    八十九      年    十二      月   三十     日
                              臺灣高等法院臺中分院刑事第一庭
                                    審判長法  官  陳  紀  綱
                                          法  官  陳  登  源
                                          法  官  蕭  錦  鍾
右正本證明與原本無異。
自訴人及丁○○得上訴。
如不服本判決應於收受送達後十日內向本院提出上訴書狀，其未敘述上訴之理由者並
得於提起上訴後十日內向本院補提理由書（均須按他造當事人之人數附繕本）。
                                          書記官  魏  維  廷
中      華      民      國     九十       年     一       月    二      日
                                                                        Ｋ


司法院資訊處製作；財團法人民間司法改革基金會備份。
